Images du répertoire du notaire Charles Louis Quentin pour l'étude XIX
Archives nationales de France
Images du répertoire du notaire Charles Louis Quentin pour l'étude XIX
23 juillet 1743 - 9 août 1768
MC/RE/XIX/4
Etude XIX; Quentin, Charles Louis (17..-17..)
Registre
Archives nationales de France
Minutes et répertoires: la loi 2008-696 du 15 juillet 2008 relative aux archives a fixé à 75 ans à compter de la date de l'acte, ou à 25 ans à compter de la date du décès de l'intéressé si ce délai est plus bref, le délai de communication des minutes et répertoires des notaires; ce délai est porté à 100 ans à compter de la date de l'acte si le document se rapporte à un mineur (code du Patrimoine, articles L213-2, 4e d et 5e).
Autres documents de l'étude (dossiers de clients, comptabilité...): s'agissant d'archives privées, ces documents sont communicables selon les modalités fixées par le déposant ou le donateur.
Certains documents ne sont pas accessibles sous leur forme originale en raison de leur mauvais état de conservation.
Registre entré aux Archives nationales en 1950.
304 feuillets et fait partie d'un registre de 307 feuillets de papier manuscrits, hauteur 36,5 x largeur 24 cm, paginés à partir du feuillet 93 v° (2 janvier 1753) de "Un" à "Quatre cent vingt neuf".
Le registre n'est pas en bon état.
La reliure est à refaire. Les feuillets 1 et 12 sont détachés. Les feuillets 10, 24, 25, 36, 47, 115, 235, sont déchirés.
Registre folioté en 2003 (foliotation non visible à l'écran)
Images des répertoires de l’étude XIX
Archives de l'étude XIX
répertoire d'officier public ministériel
- Répertoire chronologique pour la période du 23 juillet 1743 au 9 août 1768, 23 juillet 1743 - 9 août 1768; MC/RE/XIX/4; 1 r°-246 r°; 246 feuillets
  Ce registre contient aussi le répertoire des titres nouvels produits par le notaire Louis François de Saint-Paul du 6 septembre 1768 au 18 mars 1774.
  Le répertoire contient les informations suivantes: 1. nature de l'acte; 2. noms, prénoms des parties; 3. date du jour.
  répertoire
  - Liste chronologique des actes pour la période du 23 juillet au 31 décembre 1743, 23 juillet - 31 décembre 1743; 1 r°-7 v°; 7 feuillets
  - Liste chronologique des actes pour la période du 2 janvier au 31 décembre 1744, 2 janvier - 31 décembre 1744; 8 r°-24 v°; 15 feuillets
  - Liste chronologique des actes pour la période du 2 janvier au 31 décembre 1745, 2 janvier - 31 décembre 1745; 25 r°-33 r°; 9 feuillets
  - Liste chronologique des actes pour la période du 2 janvier au 31 décembre 1746, 2 janvier - 31 décembre 1746; 33 v°-42 v°; 10 feuillets
  - Liste chronologique des actes pour la période du 1er janvier au 23 décembre 1747, 1er janvier - 23 décembre 1747; 43 r°-50 v°; 8 feuillets
  - Liste chronologique des actes pour la période du 4 janvier au 31 décembre 1748, 4 janvier - 31 décembre 1748; 51 r°-57 r°; 7 feuillets
  - Liste chronologique des actes pour la période du 2 janvier au 29 décembre 1749, 2 janvier - 29 décembre 1749; 57 r°-65 r°; 9 feuillets
  - Liste chronologique des actes pour la période du 3 janvier au 31 décembre 1750, 3 janvier - 31 décembre 1750; 65 v°-74 r°; 10 feuillets
  - Liste chronologique des actes pour la période du 2 janvier au 30 décembre 1751, 2 janvier - 30 décembre 1751; 74 v°-83 v°; 10 feuillets
  - Liste chronologique des actes pour la période du 1er janvier au 30 décembre 1752, 1er janvier - 30 décembre 1752; 83 v°-93 r°; 11 feuillets
  - Liste chronologique des actes pour la période du 2 janvier au 31 décembre 1753, 2 janvier - 31 décembre 1753; 93 v°-103 v°; 11 feuillets
  - Liste chronologique des actes pour la période du 2 janvier au 31 décembre 1754, 2 janvier - 31 décembre 1754; 104 r°-113 v°; 10 feuillets
  - Liste chronologique des actes pour la période du 10 janvier au 31 décembre 1755, 10 janvier - 31 décembre 1755; 113 v°-123 v°; 11 feuillets
  - Liste chronologique des actes pour la période du 2 janvier au 31 décembre 1756, 2 janvier - 31 décembre 1756; 123 v°-133 v°; 11 feuillets
  - Liste chronologique des actes pour la période du 4 janvier au 30 décembre 1757, 4 janvier - 30 décembre 1757; 134 r°-143 v°; 10 feuillets
  - Liste chronologique des actes pour la période du 3 janvier au 29 décembre 1758, 3 janvier - 29 décembre 1758; 144 r°-153 v°; 10 feuillets
  - Liste chronologique des actes pour la période du 2 janvier au 31 décembre 1759, 2 janvier - 31 décembre 1759; 154 r°-165 v°; 12 feuillets
  - Liste chronologique des actes pour la période du 2 janvier au 30 décembre 1760, 2 janvier - 30 décembre 1760; 166 r°-175 v°; 10 feuillets
  - Liste chronologique des actes pour la période du 2 janvier au 31 décembre 1761, 2 janvier - 31 décembre 1761; 176 r°-186 v°; 11 feuillets
  - Liste chronologique des actes pour la période du 1er janvier au 28 décembre 1762, 1er janvier - 28 décembre 1762; 187 r°-197 r°; 11 feuillets
  - Liste chronologique des actes pour la période du 4 janvier au 27 décembre 1763, 4 janvier - 27 décembre 1763; 197 v°-205 v°; 9 feuillets
  - Liste chronologique des actes pour la période du 2 janvier au 30 décembre 1764, 2 janvier - 30 décembre 1764; 206 r°-212 v°; 7 feuillets
  - Liste chronologique des actes pour la période du 2 janvier au 30 décembre 1765, 2 janvier - 30 décembre 1765; 213 r°-218 v°; 6 feuillets
  - Liste chronologique des actes pour la période du 3 janvier au 29 décembre 1766, 3 janvier - 29 décembre 1766; 219 r°-229 r°; 11 feuillets
  - Liste chronologique des actes pour la période du 2 janvier au 30 décembre 1767, 2 janvier - 30 décembre 1767; 230 r°-241 v°; 12 feuillets
  - Liste chronologique des actes pour la période du 2 janvier au 9 août 1768, 2 janvier - 9 août 1768; 242 r°-246 r°; 5 feuillets
  - Liste chronologique des titres nouvels pour la période du 4 juin 1765 au 29 juillet 1768, 4 juin 1765 - 29 juillet 1768; 247 r°-289 v°; 43 feuillets
    - Liste chronologique des titres nouvels pour la période du 4 juin au 30 décembre 1765, 4 juin - 30 décembre 1765; 247 r°-258 r°; 12 feuillets
    - Liste chronologique des titres nouvels pour la période du 14 janvier au 16 décembre 1766, 14 janvier - 16 décembre 1766; 258 v°-277 v°; 20 feuillets
    - Liste chronologique des titres nouvels pour la période du 8 janvier au 31 décembre 1767, 8 janvier - 31 décembre 1767; 277 v°-287 r°; 11 feuillets
    - Liste chronologique des titres nouvels pour la période du 2 février au 29 juillet 1768, 2 février - 29 juillet 1768; 287 v°-289 v°; 3 feuillets
  - "Numéros de tous les titres nouvels ... reçus par Maîtres Quentin et De Saint-Paul ... en exécution de l'édit de décembre 1764", 294 r°-307 v°; 14 feuillets
    Cette liste comporte les informations suivantes: le n° du répertoire (qui correspond au numéro en regard de chaque acte dans le corps du répertoire) et le numéro de liquidation (qui est écrit sur la minute de la constitution de rente).